
Config:
  hfst:
    Gen: ../../../src/generator-gt-norm.hfst
    Morph: ../../../src/analyser-gt-norm.hfst
  xerox:
    Gen: ../../../src/generator-gt-norm.xfst
    Morph: ../../../src/analyser-gt-norm.xfst
    App: lookup

Tests:
    
  Verb - iällááttiđ: # MLO, checked; pls mind the difference in Actio ess, loc + ill between this noun and others in the yaml: long áá in the 2nd syll!     
    iällááttiđ+V+Inf: iällááttiđ
    iällááttiđ+V+Ind+Prs+Sg1: iällááttâm
    iällááttiđ+V+Ind+Prs+Sg2: iällááttah
    iällááttiđ+V+Ind+Prs+Sg3: iällát
    iällááttiđ+V+Ind+Prs+Du1: iälláátteen
    iällááttiđ+V+Ind+Prs+Du2: iällátvettee
    iällááttiđ+V+Ind+Prs+Du3: iällááttává
    iällááttiđ+V+Ind+Prs+Pl1: iällááttep
    iällááttiđ+V+Ind+Prs+Pl2: iällátvetteđ
    iällááttiđ+V+Ind+Prs+Pl3: iälláátteh
    iällááttiđ+V+Ind+Prt+Sg1: iällááttim
    iällááttiđ+V+Ind+Prt+Sg2: iällááttih
    iällááttiđ+V+Ind+Prt+Sg3: iällááttij
    iällááttiđ+V+Ind+Prt+Du1: [iällááttáim, iällááttááim]
    iällááttiđ+V+Ind+Prt+Du2: [iällááttáid, iällááttááid]
    iällááttiđ+V+Ind+Prt+Du3: [iällááttáin, iällááttááin]
    iällááttiđ+V+Ind+Prt+Pl1: iällááttijm
    iällááttiđ+V+Ind+Prt+Pl2: iällááttijd
    iällááttiđ+V+Ind+Prt+Pl3: iällááttii
    iällááttiđ+V+Cond+Sg1: iällááttiččim
    iällááttiđ+V+Cond+Sg2: iällááttiččih
    iällááttiđ+V+Cond+Sg3: iällááttičij
    iällááttiđ+V+Cond+Du1: [iällááttiččijm, iällááttiččiijm]
    iällááttiđ+V+Cond+Du2: [iällááttiččijd, iällááttiččiijd]
    iällááttiđ+V+Cond+Du3: [iällááttiččijn, iällááttiččiijn]
    iällááttiđ+V+Cond+Pl1: iällááttiččijm
    iällááttiđ+V+Cond+Pl2: iällááttiččijd
    iällááttiđ+V+Cond+Pl3: iällááttiččii
    iällááttiđ+V+Pot+Sg1: iällááttižžeem
    iällááttiđ+V+Pot+Sg2: iällááttižžeeh
    iällááttiđ+V+Pot+Sg3: iällááttiš
    iällááttiđ+V+Pot+Du1: iällááttižžeen
    iällááttiđ+V+Pot+Du2: iällááttišvettee
    iällááttiđ+V+Pot+Du3: iällááttižává
    iällááttiđ+V+Pot+Pl1: iällááttižžep
    iällááttiđ+V+Pot+Pl2: iällááttišvetted
    iällááttiđ+V+Pot+Pl3: iällááttižeh
    iällááttiđ+V+Imprt+Sg1: iällááttum
    iällááttiđ+V+Imprt+Sg2: iällát
    iällááttiđ+V+Imprt+Sg3: iällááttus
    iällááttiđ+V+Imprt+Du1: iällááttoon
    iällááttiđ+V+Imprt+Du2: iällááttee
    iällááttiđ+V+Imprt+Du3: iällááttus
    iällááttiđ+V+Imprt+Pl1: iällááttop
    iällááttiđ+V+Imprt+Pl2: iällááttiđ
    iällááttiđ+V+Imprt+Pl3: iällááttus
    iällááttiđ+V+Ind+Prs+ConNeg: iällát 
    iällááttiđ+V+Ind+Prt+ConNeg: iällááttâm
    iällááttiđ+V+Cond+ConNeg: iällááttiččii 
    iällááttiđ+V+Pot+ConNeg: iällááttižžii
    iällááttiđ+V+PrsPrc: [iälláátteijee, iällááttijjee]
    iällááttiđ+V+PrfPrc: iällááttâm
    iällááttiđ+V+Actio: iällááttem
    iällááttiđ+V+Actio+Ess: iälláátmin
    iällááttiđ+V+Actio+Loc: iälláátmist
    iällááttiđ+V+Actio+Ill: iälláátmân
    iällááttiđ+V+Actio+Com: iälláátdijn
    iällááttiđ+V+VAbess: iällááthánnáá
    
    
